臺灣嘉義地方法院民事裁定　　　　　　100年度消債清字第4號
債　務　人　呂美蓁
上列當事人聲請消費者債務清理事件，本院裁定如下：
    主  文
債務人呂美蓁（身分證統一編號：Ｚ000000000號）自民國一○○
年四月十五日十五時起開始清算程序。
命本院司法事務官進行本件清算程序。
    理  由
一、按更生方案未依消費者債務清理條例第59條、第60條規定可
    決時，除有該條例第64條規定之情形外，法院應以裁定開始
    清算程序；法院開始清算程序之裁定，應載明其年、月、日
    、時，並即時發生效力；法院裁定開始更生或清算程序後，
    得命司法事務官進行更生或清算程序，消費者債務清理條例
    第61條、第83條第1項、第16條第1項分別定有明文。次按法
    院裁定開始更生或清算程序後，非經已申報無擔保及無優先
    權債權人全體同意，債務人不得撤回更生或清算之聲請，消
    費者債務清理條例第12條第1項亦有明文。
二、查本件債務人呂美蓁係於民國（下同）98年10月2 日向本院
    聲請更生，99年2 月12日經本院民事庭裁定開始更生程序在
    案，惟債務人於本件更生程序進行中，將其名下原有坐落嘉
    義縣竹崎鄉○○○段482、483地號及其上123 建號等房地於
    98年12月30日以新台幣（下同）300 萬元之價格出賣予第三
    人許淑玲，經清償債權人玉山商業銀行股份有限公司1,988,
    280 元之房屋貸款後，應尚有1,011,720 元可茲納入更生方
    案中作為償債基礎，然其於99年11月3 日所提更生方案中，
    並未將該筆金額納入，且辯稱買賣契約業已遺失等語（見本
    院99年度司執消債更字第7號卷附100年3月2日調查筆錄），
    嗣經本院司法事務官向買賣契約相關人函查房地買賣價金期
    間，債務人即具狀撤回本件更生之聲請，此有債務人提出之
    更生方案、玉山商業銀行股份有限公司之陳報狀、本院調查
    筆錄、房屋賣賣契約書等資料在卷可稽。顯見債務人確有隱
    匿資產、逃避調查之情事，並未盡最大清償誠意，與消費者
    債務清理條例規定更生程序係在協助債務人重建經濟秩序之
    立法意旨有違，故本件債務人已有消費者債務清理條例第63
    條第1項第9款不得認可更生方案之行為，且亦無繼續進行更
    生之意思，自應依同條例第61條規定，裁定開始清算程序，
    爰裁定如主文所示。
三、至於債務人呂美蓁雖於100年3月11日具狀聲請撤回更生，然
    依消費者債務清理條例第12條第1 項規定，法院裁定開始更
    生程序後，非經已申報無擔保及無優先權債權人全體同意，
    債務人不得撤回更生之聲請。而此部分經徵詢各債權人之意
    見，因有債權人豐(台灣)商業銀行股份有限公司不同意債
    務人撤回更生之聲請，有該銀行陳報狀可據，則債務人撤回
    本件更生之聲請，自不生撤回之效力，併此敘明。
中    華    民    國  100    年    4    月    15      日
                  民事庭法  官  周俞宏
上為正本係照原本作成。
本件不得抗告。
本裁定已定100年4月15日15時公告。
中    華    民    國  100    年    4    月    15      日
                        書記官  劉怡欣